【裁判字號】    90,上易,12
【裁判日期】    900131
【裁判案由】    傷害
【裁判全文】
臺灣高等法院高雄分院刑事判決          九十年度上易字第一二號
    上  訴  人
    即  被  告  乙○○
右上訴人因傷害案件，不服臺灣高雄地方法院八十九年度易字第四０九三號中華民國
八十九年十一月九日第一審判決（起訴案號：臺灣高雄地方法院檢察署八十九年度偵
字第一五七三二號），提起上訴，本院判決如左：
      主      文
上訴駁回。
      事      實
一、乙○○曾因細故與前妻宋雅雪之母甲○○○發生爭執，因而對其頗有不滿，於民
    國八十九年六月十八日凌晨一、二時許（起訴書誤載為同年月十七日二十三時許
    ），駕駛車號ＮＢ－八八七五號藍色自小客車，在高雄市○○區○○路上由東向
    西行駛，途經崇文路口時，見甲○○○騎乘腳踏車自前方迎面而來，竟基於傷害
    之犯意，以該自小客車擦撞甲○○○，甲○○○所騎乘之腳踏車因而倒地，致甲
    ○○○受有右大腿瘀傷三×二公分、右下肢瘀傷及擦傷二三×一三‧五公分之傷
    害。
二、案經甲○○○訴由高雄市政府警察局小港分局移送台灣高雄地方法院檢察署檢察
    官偵查起訴。
      理      由
一、訊據上訴人即被告乙○○固不諱言有於前揭時地駕駛車號ＮＢ－八八七五號藍色
    自小客車碰見告訴人甲○○○之事實，惟矢口否認有何傷害犯行，辯稱：其並未
    擦撞告訴人，係告訴人看到，其後即下車將後視鏡折斷，並用力拍打車子，其遂
    報警處理云云。惟查，右揭事實業據告訴人甲○○○於偵查及原審審理中指訴綦
    詳，證人即前往現場處理員警林偉成、柯輝政亦於原審審理時證述當時被告駕駛
    之自小客車停放在康莊路東向西之車道上，腳踏車則倒在康莊路、崇文路口，當
    時告訴人稱遭被告開車擦撞，且有擦傷，被告稱遭告訴人弄壞車子，其等遂請二
    人於驗傷、照相後，至派出所處理等語屬實，並有安泰醫院八十九年六月十九日
    安診字第０二一０七七號診斷證明書一紙附卷可稽，又告訴人係於八十九年六月
    十八日凌晨三時五十七分許，至安泰醫院就診，經醫師診斷結果，告訴人之右大
    腿及小腿確實受有擦傷傷害等情，亦有安泰醫院八十九年十月九日醫總字第一八
    六七號函暨所附之病歷表一份在卷可證，足認告訴人前開傷勢確係因被告擦撞所
    致，是被告上開所辯，顯係卸責之詞，不足採信。本件事證明確，被告犯行堪以
    認定。
二、核被告所為係犯刑法第二百七十七條第一項傷害罪。原審因而適用刑法第二百七
    十七條第一項、第四十二條第二項，罰金罰鍰提高標準條例第一條前段、第二條
    之規定，並審酌被告犯罪動機、目的、犯罪後猶矯言飾詞毫無悔意，惟對告訴人
    造成傷害尚輕等一切情狀，量處罰金三千元，並諭知如易服勞役，以三百元折算
    一日。經核原判決認事用法並無不合，量刑亦屬適度。被告上訴意旨，仍執陳詞
    ，否認犯罪，指摘原判決不當，為無理由，應予駁回。
據上論斷，應依刑事訴訟法第三百六十八條，判決如主文。
本案經檢察官沈紹嘉到庭執行職務。
中    華    民    國      九十      年       元       月      卅一      日
                              臺灣高等法院高雄分院刑事第三庭
                                  審判長法官  莊秋桃
                                        法官  陳中和
                                        法官  謝宏宗
右正本證明與原本無異。
不得上訴。
                                      書記官  陳靖華
中    華    民    國      九十      年       二       月      二        日
附錄：本判決論罪科刑法條：
刑法第二百七十七條第一項
傷害人之身體或健康者，處三年以下有期徒刑，拘役或一千元以下罰金。
                                                                     Ａ


司法院資訊處製作；財團法人民間司法改革基金會備份。
